# 资产运营公司出租的房产会计核算科目

提问人：rszjf 时间：2021-06-07 15:54:08
陈版您好！现有以下具体核算科目问题向您请教，希望您能抽时间给于答复：
某集团公司为地方政府平台公司，其下建设了一大型的地产项目，业态包括商铺、住宅、公寓、酒店和写字楼。完工后，该集团决定将不同的业态资产分别分装到不同的运营公司运营。对于商铺和写字楼资产的核算科目现在存在不同看法。一种认为既然是出租的自由房产，应该按照投资性房地产准则确认为投资性房地产，后续可以按照公允价值计量，有利于集团利润表数据的提升。其二认为应该按照固定资产核算，后续折旧计入营业成本，租金收入计入主营业务收入。因为运营公司的设立就是为了运营特定项目，并将其作为主业经营，所以该资产是作为企业经营资产而不是主业外的赚取租金或增值收益。
因为两种模式对利润表影响较大，而从准则上对此没有特别明确的界定，而集团本身也不是房地产开发或运营公司，是否可以参照房地产公司将住宅计入存货的逻辑思路存在争议。现向陈版和各位请教。谢谢！

回答人：chenyiwei
一般可采用第一种方案处理，前提是运营公司拥有相关物业的完整产权，可以出售该物业，且租金收入也归属于运营公司，运营成本也由运营公司承担。